【裁判字號】    89,易,179
【裁判日期】    890131
【裁判案由】    違反能源管理法
【裁判全文】
臺灣高雄地方法院刑事判決                          八十九年度易字第一七九號
    公  訴  人  臺灣高雄地方法院檢察署檢察官
    被      告  丙○○
右列被告因違反能源管理法案件，經檢察官聲請依簡易判決處刑（八十八年度偵字第
五五八九號），本院簡易庭認為不宜以簡易判決處刑，並簽准改分為普通案件，依通
常程序審理，本院判決如左：
    主  文
丙○○未經許可而經營中央主管機關指定之能源產品之銷售業務，累犯，處有期徒刑
陸月，如易科罰金，以佰元折算壹日。扣押之柴油共肆萬柒仟公升、加油機具壹台
、金屬油槽貳座均沒收。
    事  實
一、丙○○於民國八十七年間因違反能源管理法案件，經本院判處有期徒刑三月確定
    ，並於八十七年八月十三日易科罰金執行完畢，其詎仍不知悔改，明知「柴油」
    為中央主管機關即經濟部指定之能源產品，竟意圖營利，未經許可，自八十八年
    二月間某日起，在高雄市○○區○○街五號，向載運柴油至該處兜售之某綽號「
    檸檬」不詳年籍姓名之成年男子，以每公升約為新台幣（下同）七．五至八元購
    得柴油後，即該處裝設油槽、加油機等物，私設加油站，再以每公升八．三元之
    價格銷售予不特定汽車司機營利，經營「柴油」之銷售業務。嗣於八十八年二月
    二十二日晚上八時許，適有其鄰居乙○○（業經檢察官依職權不起訴處分確定）
    ，基於幫助之犯意為司機林宜龍所駕駛之大貨車在上開處所加油時，為警當場查
    獲，並扣得丙○○所有供銷售之「柴油」四萬七千公升、加油機具一組、金屬油
    槽二座。
二、案經內政部警政署保安警察第二總隊移送台灣高雄地方法院檢察署檢察官聲請簡
    易判決處刑，由本院簡易庭移送。
    理  由
一、按刑事訴訟法第四百五十二條規定：「檢察官聲請以簡易判決處刑之案件，經法
    院認為有第四百五十一條之一第四項但書之情形者，應適用通常程序審判之。」
    本件既經本院簡易庭簽請改分普通案件，是本院乃依通常程序審理。
二、訊據被告丙○○對右揭犯罪事實均坦承不諱，核與前往上開處所購油之司機林宜
    龍於警訊陳述及共同被告乙○○於檢察官偵訊供述情節相符，並經證人甲○○即
    查獲警員到庭證述無訛。又扣案之油品經送化驗結果，亦認符合能源管理法第一
    章第二條第一項所稱「石油及其產品」與經濟部八五能字第八五四六一一二四號
    函公告源產品認定基準之「柴油」規範之第一項規格。此有經濟部取締違法經營
    油品會報執行小組高雄執行分組八十八年三月二十二日高處（八八）業執字第八
    八０三０五二四號函及所附檢驗報告各一份附卷可查。又被告係以每公升七．五
    至八元之價格，向某不詳姓名年籍成年男子購入上開柴油，復以每公升八．三元
    之價格售出，業據其陳明在卷，是渠等有營利意圖，灼然甚明。此外，復有現場
    照片四紙、交付被告保管之被告所有供銷售之「柴油」四萬七千公升、加油機具
    一組、金屬油槽二座之保管證明單據一紙附卷可憑，是被告自白與事實相符，本
    件事證明確，其犯行堪以認定。
三、按柴油係能源管理法第二條第一款所稱之石油及其產品之能源，未經許可，不得
    銷售。核被告所為，係犯能源管理法第二十條之一未經許可而經營中央主管機關
    指定之能源產品之銷售業務罪。被告多次販賣柴油犯行，係其經營業務範圍，均
    應包括於一個經營銷售柴油業務之範疇，為實質上一罪，應僅單純成立一個未經
    許可經營柴油銷售業務罪名。被告於八十七年間因違反能源管理法案件，經本院
    判處有期徒刑三月確定，並於八十七年八月十三日易科罰金執行完畢，有台灣高
    雄地方法院檢察署刑案查註紀錄表及本院被告全國前案紀錄表各一份在卷可憑，
    五年以內再犯本件有期徒刑以上之罪，為累犯，依刑法第四十七條規定加重其刑
    。爰審酌被告曾有違反能源管理法之前科，復不思悔改，再未經許可而經營中央
    主管機關指定之能源產品之銷售業務，破壞社會經濟秩序，惟其犯後坦承犯行，
    態度良好等一切情狀，爰量處如主文所示之刑，並諭知易科罰金之折算標準。扣
    押之柴油共四萬七千公升為銷售之產品，依能源管理法第二十條之一之規定沒收
    之；而加油機具一台、金屬油槽二座係供被告犯罪所用之物，且為被告所有，業
    據其供明在卷，併依刑法第三十八條第一項第二款之規定宣告沒收。
三、至於公訴人另移送被告於八十八年九月二日至同年月八日，在高雄市○○區○○
    街五號未經許可經營柴油銷售業務部分（八十八年度偵字第二三七九七號），因
    與本案時隔將近七月，且被告亦供明其於本案查獲後即不敢再銷售柴油，係嗣後
    始起意經營等語在卷（見本院八十九年一月十七日審判筆錄），則被告該部分之
    犯行，顯係另行起意，與本件尚難認有實質上或裁判上一罪之關係，本院自屬無
    從併辦，應予檢卷送還，附此敘明。
據上論斷，應依刑事訴訟法第二百九十九條第一項前段、第四百五十二條，能源管理
法第二十條之一，刑法第十一條前段、第四十一條、第四十七條、第三十八條第一項
第二款，罰金罰鍰提高標準條例第二條，判決如主文。
中      華      民      國    八十九    年       一     月     三十一   日
                                  臺灣高雄地方法院刑事第一庭
                                      法  官    蔡    廣    昇
右正本證明與原本無異。
如不服本判決，應於判決送達後十日內，向本院提出上訴狀。
                                      書記官    張    乃    昇
中    華    民    國      八十九      年      二      月      一      日
附錄本判決論罪之法條：能源管理法第二十條之一。
未經許可而經營中央主管機關指定之能源產品之輸入、輸出、生產、銷售業務者，處
一年以下有期徒刑、拘役或科或併科新台幣拾萬元以下罰金，並得沒收其輸入、輸
出、生產、銷售之產品。


司法院資訊處製作；財團法人民間司法改革基金會備份。
